# 关于按天支付利息的交易性金融资产账务处理

提问人：Ryan_q 时间：2020-11-23 15:33:04
@chenyiwei,陈老师，现实务中有一情况如下：
企业购买余利宝，实质为货币性基金，计入交易性金融资产，由于该计息模式跟我们日常购买余额宝一样，当天计算并发放昨天的利息，本金均未赎回，在账务处理上是否应当：
收到利息时：
借:其他货币资金
贷:公允价值变动损益
直到本金赎回时才一次性重分类：
借：公允价值变动损益
贷：投资收益该做法会导致公允价值当年数非常大，因为余利宝一直未赎回，下一年冲回重分类列式有点怪异。
实务中也有人将收到利息部分直接：
借:其他货币资金
贷:投资收益
以上做法哪个合适点？
望陈版主解答！

回答人：chenyiwei
个人没有购买过该类理财产品。需要了解：其按天支付的利息是直接存入资金账户的现金（可提现）还是折算为新增的基金份额，保持每份净值为 1 元不变？
如果是前者，则收到现金时直接贷记投资收益。
如果是后者，则收到新增份额时，应确认为交易性金融资产和公允价值变动损益，到后续赎回时才认为这部分收益已实现，转入投资收益。